臺灣臺中地方法院刑事判決
                                     110年度訴字第1367號
公  訴  人  臺灣臺中地方檢察署檢察官
被      告  王俊欽



                    居臺中市○區○○街00巷0號0樓之000室（現另案於法務部○○○○○○○執行    中）
上列被告因違反藥事法案件，經檢察官提起公訴（109年度偵字
第35452號），被告於準備程序中就被訴事實為有罪之陳述，於
聽取當事人之意見後，由本院合議庭裁定由受命法官獨任以簡式
審判程序審理，判決如下：
    主    文
王俊欽犯藥事法第八十三條第一項之轉讓禁藥罪，累犯，處有期
徒刑肆月。
    犯罪事實及理由
一、本案犯罪事實及證據，除證據部分補充「被告王俊欽於本院
    準備程序及審理時之自白」外，餘均引用臺灣臺中地方檢察
    署檢察官起訴書之記載（如附件）。
二、論罪科刑：
（一）按甲基安非他命屬毒品危害防制條例第2條第2項第2款所 
       規定之第二級毒品，亦屬藥事法第22條第1項第1款所規
      定之禁藥。故行為人明知禁藥甲基安非他命而轉讓者，除
      成立毒品危害防制條例第8條第2項之轉讓第二級毒品罪外
      ，亦構成藥事法第83條第1項之轉讓禁藥罪，屬法條競合
      情形。因毒品危害防制條例第8條第2項之轉讓第二級毒品
      罪，法定本刑為6月以上5年以下有期徒刑，得併科新臺幣
      （下同）70萬元以下罰金。藥事法第83條第1項之轉讓禁
      藥罪，法定本刑為7 年以下有期徒刑，得併科5000萬元以
      下罰金。從而，轉讓甲基安非他命之行為，除轉讓達毒品
      危害防制條例第8 條第6 項規定之一定數量（淨重10公克
      以上），或有毒品危害防制條例第9條所定加重情形，致
      經依法加重後之法定刑，較藥事法第83條第1項轉讓禁藥
      之法定刑為重外，依重法優於輕法原則，應適用重法即藥
      事法第83條第1項之轉讓禁藥罪處罰（最高法院109年度台
      上字第2024號判決、109年度台上大字第1089號刑事裁定
      意旨參照）。本案並無證據足認被告轉讓甲基安非他命之
      數量達淨重10公克以上，或有毒品危害防制條例第9條所
      定加重情形，是依上開說明，被告轉讓甲基安非他命犯行
      ，自應依藥事法第83條第1項之規定處斷。
（二）故核被告所為，係犯藥事法第83條第1項轉讓禁藥罪。又
      被告王俊欽前因施用毒品案件，經臺灣橋頭地方法院分別
      以107年度簡字第598號、107年度簡字第647號判處有期徒
      刑4 月、4月確定，經同法院以107年度聲字第890號裁定
      定應執行有期徒刑7月確定，於108年2月9日執行完畢；又
      因施用毒品案件，經本院以108年度中簡字第2214號判處
      有期徒刑5月確定，於109年6月13日執行完畢等節，有臺
      灣高等法院被告前案紀錄表1份在卷可憑，其於受徒刑執
      行完畢後5年內，故意再犯本案有期徒刑以上之罪，為累
      犯，且其構成累犯之前案與本案均屬違反毒品危害防制條
      例案件，罪質相近，可見前案執行無成效，其對於刑罰之
      反應力顯然薄弱，應依刑法第47條第1項之規定加重其刑
      。另按毒品危害防制條例第17條第2項規定：「犯第4條至
      第8條之罪於偵查及歷次審判中均自白者，減輕其刑。」
      ；復按行為人轉讓同屬禁藥之第二級毒品甲基安非他命（
      未達法定應加重其刑之一定數量）予成年人（非孕婦），
      依重法優於輕法之原則，擇較重之藥事法第83條第1項轉
      讓禁藥罪論處，如行為人於偵查及歷次審判中均自白，仍
      應適用毒品危害防制條例第17條第 2 項規定減輕其刑（
      最高法院刑事大法庭109年度台上大字第4243號刑事裁定
      意旨參照）。查被告上開轉讓禁藥甲基安非他命之犯行，
      已分別於警詢、偵訊及本院自白在卷，爰依毒品危害防制
      條例第17條第2項減輕其刑，並與上開累犯加重事由依法
      先加後減之。
（三）爰審酌被告無視毒品對於人體健康之戕害及國家對於杜絕
      毒品犯罪之禁令，竟率爾轉讓甲基安非他命予他人施用，
      助長毒品泛濫且危害他人身心健康，惟念及其犯罪後已坦
      承犯行，且轉讓數量不多，兼衡其自陳為大學畢業、之前
      從事餐飲業、月薪3至4萬元、須扶養奶奶之生活狀況（
      見本院卷第170頁）等一切情狀，量處如主文所示之刑。
據上論斷，應依刑事訴訟法第273條之1第1項、第299條第1項前
段、第310條之2 、第454條第2項，藥事法第83條第1項，毒品危
害防制條例第17條第2項，刑法第11條前段、第47條第1項，判決
如主文。
本案經檢察官楊植鈞提起公訴，檢察官陳君瑜到庭執行職務。
中　　華　　民　　國　 111　　年　　4 　　月　　12　　日
                    刑事第二庭  法  官  黃光進
以上正本證明與原本無異。
如不服本判決應於收受送達後20日內向本院提出上訴書狀，並應
敘述具體理由；其未敘述上訴理由者，應於上訴期間屆滿後20日
內向本院補提理由書（均須按他造當事人之人數附繕本）「切勿
逕送上級法院」。
                                書記官  李噯靜
中　　華　　民　　國　 111　　年　　4 　　月　　12　　日
附錄本案論罪科刑法條：
藥事法第83條第1項
明知為偽藥或禁藥，而販賣、供應、調劑、運送、寄藏、牙保、
轉讓或意圖販賣而陳列者，處7年以下有期徒刑，得併科新臺幣5
千萬元以下罰金。
附件：
臺灣臺中地方檢察署檢察官起訴書
                                    109年度偵字第35452號
被　　　告　王俊欽　男　38歲（民國00年0月0日生）
　　　　　　　　　　籍設高雄市○○區○○路00號（高雄                          ○○○○○○○○）
　　　　　　　　　　現居臺中市○區○○街00巷0號5樓之                        502室○○○○○○○○○○○○○
                        ○○執行中）
　　　　　　　　　　國民身分證統一編號：Z000000000號
上列被告因違反藥事法案件，業經偵查終結，認應提起公訴，茲
將犯罪事實及證據並所犯法條分敘如下：
　　　　犯罪事實
一、王俊欽前因施用毒品案件，經臺灣橋頭地方法院分別以107
    年度簡字第598號、107年度簡字第647號判處有期徒刑4 月
    、4月確定，經同法院以107年度聲字第890號裁定定應執行
    有期徒刑7月確定，於民國108年2月9日執行完畢；又因施用
    毒品案件，經臺灣臺中地方法院以108年度中簡字第2214號
    判處有期徒刑5月確定，於109年6月13日執行完畢。王俊欽
    明知甲基安非他命屬毒品危害防制條例第2條第2項第2款所
    列管之第二級毒品，亦屬經中央衛生主管機關明令公告之禁
    藥，未經許可，不得轉讓，竟基於轉讓禁藥即第二級毒品甲
    基安非他命之犯意，於109年11月23日凌晨5時許，在其位於
    臺中市○區○○街00巷0號5樓502室之租屋處，將數量不詳（無
    積極證據證明數量已達淨重10公克以上）之第二級毒品甲基
    安非他命放入玻璃球燒烤後產生煙霧，無償提供曾宥僑吸食
    煙霧之方式施用，以此方式轉讓第二級毒品甲基安非他命予
    曾宥僑1次。嗣於同日7時25分許，臺中市政府警察局第一分
    局員警持本署檢察官核發之拘票至臺中市○區○○街00巷0號5
    樓拘提曾宥僑時，見王俊欽逃離現場，在臺中市西區自治街
    21巷口予以盤查，王俊欽自行交出其持有之第二級毒品甲基
    安非他命1包（淨重0.1967公克），始查悉上情。 。
二、案經臺中市政府警察局第一分局報告偵辦。
　　　　證據並所犯法條
一、證據清單及待證事實：
編號 證據名稱 待證事實 1 被告王俊欽於警詢及偵查中自白 訊據被告對於上開犯罪事實自白不諱，並供稱：於109年11月23日凌晨5點，在臺中市○區○○街00巷0號5樓502室與曾宥僑共同施用安非他命，玻璃球吸食器係伊去買的，吸食器內的安非他命亦係伊所購買，伊係以吸食器插1根吸管，伊吸完後再遞給曾宥僑吸，身上被扣到的安非他命是用完剩下的等語。 2 證人曾宥僑於警詢中指述 證人曾宥僑經傳未到，惟於警詢中證稱：伊於109年11月23日凌晨5點，在臺中市○區○○街00巷0號5樓502室與被告一同施用安非他命，安非他命係被告提供，無償提供給伊施用等語，證明被告確有轉讓禁藥即第二級毒品甲基安非他命予證人曾宥僑之事實。 3 臺中市政府警察局第一分局扣押筆錄、扣押物品目錄表各1份、查獲照片7張及扣案物照片2張 被告於上開時、地為警查獲之事實。 4 扣案之甲基安非他命1包、衛生福利部草屯療養院鑑驗書（草療鑑字第1091100455號）1份 扣案之甲基安非他命1包，淨重0.1967公克，經送鑑驗結果，檢出含有第二級毒品甲基安非他命成分之事實。 5 曾宥僑之勘查採證（驗）同意書、臺中市政府警察局第一分局委託鑑驗尿液與真實姓名對照表（代號A00000000號）、正修科技大學超微量研究科技中心尿液檢驗報告（報告編號：R00-0000-000號）各1份 證人曾宥僑之尿液經送驗後，檢出甲基安非他命陽性反應，證明被告轉讓禁藥即第二級毒品甲基安非他命予證人曾宥僑之事實。 
二、按行為人轉讓甲基安非他命（未達法定應加重其刑之一定數
    量）予成年男子，同時該當藥事法第83條第1項轉讓禁藥罪
    及毒品危害防制條例第8條第2項轉讓第二級毒品罪之構成要
    件，應依重法優於輕法之原則，擇較重之轉讓禁藥罪論處(
    最高法院109年度台上大字第1089號刑事裁定參照)。是核被
    告所為，係犯藥事法第83條第1項之轉讓禁藥罪嫌。被告轉
    讓甲基安非他命而持有甲基安非他命之低度行為，為轉讓之
    高度行為所吸收，請不另論罪。又被告前有犯罪事實欄所載
    之有期徒刑執行完畢紀錄，有本署刑案資料查註記錄表1份
    附卷為憑，其於5年以內故意再犯本件有期徒刑以上之罪，
    為累犯，請參酌司法院大法官解釋第775號意旨，加重其刑
    。至扣案之甲基安非他命1包，另於被告涉嫌施用第二級毒
    品案件處理，併此敘明。
三、依刑事訴訟法第251條第1項提起公訴。
    此  致
臺灣臺中地方法院        
中　　華　　民　　國　 110　　年　　6 　　月　　25　　日
　　　　　　　　　　　　　　　檢　察　官　楊植鈞